臺灣高雄地方法院刑事判決　　　　　　　　　　　　九十三年度簡上字第五七五號
　　上　訴　人　臺灣高雄地方法院檢察署檢察官
　　被　　　告　丁○○
右列上訴人因被告傷害等案件，不服本院高雄簡易庭九十三年度簡字第三六二五號中
華民國九十三年八月六日第一審刑事簡易判決（聲請簡易判決處刑案號：臺灣高雄地
方法院檢察署九十二年度偵字第二三一四二號）提起上訴，本院管轄之第二審合議庭
判決如左：
    主  文
原判決撤銷。
丁○○共同連續傷害人之身體，處有期徒刑陸月，如易科罰金，以參佰元折算壹日。
    事  實
一、丁○○為乙○○之債權人，因乙○○積欠債款未歸還，而於民國九十二年七月二
    十一日下午五時許，夥同綽號「偉仔」真實姓名年籍不詳之成年男子，在高雄縣
    大寮鄉○○路某卡拉ＯＫ店包箱內，與乙○○就所借款項如何償還而談判，因乙○○稱無力償還，丁○○竟與「偉仔」基於傷害之犯意聯絡，分持鐵罐及椅子共
    同毆打乙○○頭部流血成傷，乙○○佯稱欲找家人出面擔保債務，待丁○○與「
    偉仔」與其返回其父丙○○位於高雄縣仁武鄉○○村○○路一一九號住處，乙○○即伺機持鐵棍反抗，丁○○及「偉仔」始離去；然丁○○心有未甘，旋於翌日
    （即同年月二十二日）凌晨一時許，夥同與其有共同犯意聯絡之「偉仔」及另六
    、七名真實姓名年籍不詳成年男子，分持鋁棒或鐵棍共同破壞乙○○前揭住處之
    大門，而無故侵入丙○○前揭住處，並承前傷害之概括犯意，分持上開棍棒共同
    將乙○○毆傷，乙○○經此連續毆打，受有頭部外傷、頭部撕裂傷、疑腦震盪、
    背部多處挫傷、左肘撕裂傷之傷害，丁○○等人又分持上開棍棒，共同接續敲擊
    損壞丙○○所有之酒櫃及櫃內洋酒數瓶、電視機、飲水機、門窗、蓮花燈等物品
    ，致生損害於丙○○，嗣因乙○○趁亂逃逸，丁○○遍尋不著乙○○始離去。
二、案經乙○○及其父丙○○訴由高雄縣政府警察局仁武分局報請臺灣高雄地方法院
    檢察署檢察官聲請簡易判決處刑。
    理  由
一、訊據被告丁○○固承認於九十二年七月二十一日下午五時許，在卡拉ＯＫ店包廂
    內與告訴人乙○○就借款問題談判乙情屬實，惟矢口否認有何傷害、侵入住宅及
    毀損犯行，辯稱：我沒有在卡拉ＯＫ店包廂內下手打乙○○，是「偉仔」出手打
    乙○○，我與「偉仔」偕同乙○○返回其父丙○○家中，乙○○竟從家中拿鐮刀
    追出來，我與「偉仔」就離開了，並沒有於翌日凌晨一時許夥同「偉仔」等人侵
    入丙○○住處毆打乙○○，也沒有破壞丙○○的傢俱云云。經查：右述事實，業
    據告訴人乙○○指訴：被告於九十二年七月二十一日下午五時許，在卡拉ＯＫ店
    包廂內問我何時還錢，我說找到工作就還，被告與「偉仔」就分持鐵罐、椅子打
    我，直到我頭部流血才停止，我不得己就說要找家人出面擔保債務，並偕同被告
    」、「偉仔」返回父親家，後來我在家中拿起鐵棍反抗，被告與「偉仔」才離去
    ，不料隔天凌晨一時許，被告與「偉仔」及另六、七名男子又來我父親家，他們
    分持鋁棒及鐵棍搗毀我父親家的門，並破壞家內傢俱及酒櫃等，且共同持棍棒朝
    我頭部及身上打，使我頭部受傷，身上亦有撕裂傷等語綦詳（九十二年七月二十
    七日警訊筆錄、偵查卷第六頁、本院九十三年十月二十日審判筆錄），核與告訴
    人丙○○陳稱：被告於九十二年七月二十二日凌晨夥同一群人衝入我住處，並持
    工具破壞我住處入財物，該處是眷村房屋，我有使用權等情相符（偵查卷第六頁
    ），且有告訴人乙○○簽發予被告收執之本票十張、健仁醫院診斷證明書一紙、
    照片八幀附卷可稽。被告雖以前詞置辯，惟參諸告訴人乙○○提出之診斷證明書
    上記載傷勢為頭部外傷、頭部撕裂傷、疑腦震盪、背部多處挫傷、左肘撕裂傷，
    傷勢嚴重，衡情應係多人分持鈍物毆打所致，是以告訴人乙○○指訴其先後於九
    十二年七月二十一日、同年月二十二日遭被告等人毆打乙節，應堪採憑；復觀諸
    卷附之案發後告訴人丙○○住處照片八幀，其上顯示告訴人丙○○之住處確有遭
    人強行侵入並任意搗毀物品之情形，由此益徵告訴人乙○○、丙○○一致指訴被
    告率眾侵入住處並加以搗毀傢俱及其他物品等情，洵非子虛；再佐以被告承認其
    與告訴人乙○○間有債務糾紛，且於九十二年七月二十一日夥同「偉仔」與告訴
    人乙○○洽談債務問題等語在卷（本院九十三年十月二十日審判筆錄），則被告
    因不滿告訴人乙○○積欠債務未還，在卡拉ＯＫ店包廂內與「偉仔」共同出手毆
    打告訴人乙○○，經告訴人乙○○告知欲找家人出面擔保，被告與「偉仔」偕同
    告訴人乙○○返回其父丙○○住處，惟遭告訴人乙○○持鐵棍逼離，被告心有不
    甘，於翌日凌晨一時許，復夥同「偉仔」及另六、七名成年男子分持棍棒，無故
    侵入告訴人丙○○住處，毆打告訴人乙○○並破壞傢俱，亦與常情相符，是被告
    確有傷害、侵入住宅及毀損之行為至明，其前揭所辯純屬事後避重就輕之詞，不
    足採信。綜上所述，本案事證明確，被告犯行應堪認定。
二、核被告丁○○所為，係犯刑法第二百七十七條第一項傷害罪、同法第三百零六條
    第一項無故侵入住宅罪及同法第三百五十四條毀損罪。被告與「偉仔」就九十二
    年七月二十一日之犯行；被告與「偉仔」及另六、七名真實姓名年籍不詳之成年
    男子，就九十二年七月二十二日之犯行，分別有犯意聯絡及行為之分擔，均為共
    同正犯。被告先後二次傷害告訴人乙○○之行為，時間緊接，手法相同，觸犯構
    成要件同一之罪名，顯係基於概括犯意反覆為之，為連續犯，爰依刑法第五十六
    條規定以一罪論。再按刑法之牽連犯，係指犯罪行為者意念中祇欲犯某罪，而其
    實施犯罪之方法或其實施犯罪之結果，觸犯行為人目的行為以外之其他罪名者而
    言，亦即必須以犯一罪之方法行為犯他罪，或以犯一罪之結果行為犯他罪，方有
    牽連關係可言，至數行為間有無方法或結果行為之牽連關係存在，應以行為時客
    觀之事實為斷，即數行為間，客觀上認其方法行為或結果行為與目的行為有直接
    密切之關係，始為牽連犯（最高法院九十三年度臺上字第一一四二號判決意旨參
    照）。本案被告於九十二年七月二十二日毀壞告訴人丙○○住處大門後無故侵入
    告訴人丙○○住處，目的乃係為毀損其住處內之傢俱等物及毆打告訴人乙○○，
    是其所犯無故侵入住宅罪、傷害罪及毀損罪三者間，有方法、結果之牽連關係，
    應依刑法第五十五條規定，從較重之傷害罪處斷。
三、被告犯罪事證既明，原審因而予以論罪科刑，固非無見，惟查被告於九十二年七
    月二十一日、同年月二十二日先後下手毆打告訴人乙○○，所為應成立連續犯，
    原判決於論罪時漏未斟酌及此，顯有未洽，檢察官循告訴人乙○○、丙○○之請
    求上訴，指摘原判決量刑過輕，雖無理由，然原判決既有上開可議，自應由本院
    予以撤銷改判。爰審酌被告僅因告訴人乙○○積欠債務未還，即為本案犯行，使
    告訴人乙○○身體受傷，破壞告訴人丙○○居家安寧，且造成告訴人丙○○財產
    損失，犯後猶矢口否認犯行，難見悔意等一切情狀，量處如主文第二項所示之刑
    ，併諭知易科罰金之折算標準。至被告及其共犯犯罪所持之鐵罐、椅子、鋁棒或
    鐵棍等物品，既未扣案，且查無證據證明係屬被告或其共犯等人所有之物，爰不
    予宣告沒收。
據上論斷，應依刑事訴訟法第四百五十五條之一第一項、第三項、第三百六十九條第
一項前段、第三百六十四條、第二百九十九條第一項前段，刑法第二十八條、第五十
六條、第二百七十七條第一項、第三百零六條第一項、第三百五十四條、第五十五條
、第四十一條第一項，罰金罰鍰提高標準條例第一條前段、第二條，判決如主文。
本案經檢察官甲○○到庭執行職務。
中      華      民      國      九十三      年    十    月    二十九    日
                                  臺灣高雄地方法院刑事庭
                                  審判長法官    邱  明  弘
                                        法官    唐  中  興
                                        法官    莊  珮  君
右正本證明與原本無異。
不得上訴。
                                      書記官    呂  怜  勳
中      華      民      國      九十三      年    十    月    二十九    日
附錄：
刑法第二百七十七條第一項
傷害人之身體或健康者，處三年以下有期徒刑、拘役或一千元以下罰金。
刑法第三百零六條第一項
無故侵入他人住宅、建築物或附連圍繞之土地或船艦者，處一年以下有期徒刑、拘役
或三百元以下罰金。
刑法第三百五十四條
毀棄、損壞前二條以外之他人之物或致令不堪用，足以生損害於公眾或他人者，處二
年以下有期徒刑、拘役或五百元以下罰金。
